臺灣高雄地方法院行政訴訟判決
110年度交字第414號
原      告  朱貴蘭  


被      告  高雄市政府交通局

代  表  人  張淑娟  
訴訟代理人  蘇健義  
上列當事人間交通裁決事件，原告不服被告民國110年8月11日高
市交裁字第32-BQD334372、32-BQD342454號裁決，提起行政訴訟
，本院判決如下：
    主  文
原告之訴駁回。
訴訟費用新臺幣參佰元由原告負擔。
    事實及理由
一、程序事項：本件為交通裁決事件，依兩造所述各節及卷內資
    料所示，本件事證已臻明確，本院認無經言詞辯論之必要，
    爰依行政訴訟法第237條之7之規定，不經言詞辯論而為判決
    。
二、事實概要：原告分別於民國110年3月30日15時33分許、110
    年4月21日14時15分許騎乘車牌號000-000號普通重型機車（
    下稱系爭機車），在高雄市三民區民族一路（北向南慢車道
    ）（裕誠路往明誠路方向），因有2次「汽車駕駛人行車速
    度，超過規定之最高時速20公里以內」之違規行為，經高雄
    市政府警察局交通警察大隊（下稱舉發機關）員警填掣高市
    警交字第BQD334372、BQD342454號舉發違反道路交通管理事
    件通知單（下合稱舉發通知單）逕行舉發。嗣原告於應到案
    日期前之110年5月27日向被告陳述不服，經被告函詢舉發機
    關後，認原告確有上揭違規行為，乃依行為時（下同）道路
    交通管理處罰條例（下稱處罰條例）第40條、第63條第1項
    第1款規定，於110年8月11日開立高市交裁字第32-BQD33437
    2、32-BQD342454號裁決書（下依序稱原處分一、原處分二
    ），各裁處原告「罰鍰新臺幣（下同）1,200元，並記違規
    點數1點」。原告不服，遂提起行政訴訟。
三、原告主張：原告沒有超速，因為原告第一次收到罰單時就有
    特別注意到那邊，原告還查看系爭機車的車速，發現根本沒
    有超速，又原告不是會騎很快的人，且系爭機車老舊，如果
    車速超過時速40公里車子會有噪音，所以不可能有車速超過
    時速50公里之情形，原告有把系爭機車牽過去給員警查看，
    員警表示依照規定還是要開單。又舉發通知單所附之違規照
    片是使用有問題的雷射測速儀所拍攝出來的，不能作為證據
    使用，因原告第二次收到罰單時有前往現場拍照勘查，經比
    對原告拍攝的現場照片與違規照片可知，違規照片中的路面
    邊緣白線扭曲變形，表示雷射測速儀的光學功能顯然有問題
    ，其準確度令人質疑，且校正證明不代表之後或校正書期限
    內不會故障，況被告也沒有辦法提出雷射測速儀的清潔保養
    週期表，沒有辦法證明雷射測速儀沒有損壞等語。並聲明：
    原處分一、二均撤銷。
四、被告則以：查本件舉發員警採證使用之雷射測速儀，係依規
    定送請經濟部標準檢驗局委託財團法人工業技術研究院檢驗
    合格領有合格證書（規格：200Hz照相式、型號：LASERCAM4
    、器號：LE2483、檢定合格單號碼：J0GB0000000、檢定日
    期：109年5月18日、有效期限：110年5月31日）等情，有財
    團法人工業技術研究院109年5月18日雷射測速儀檢定合格證
    書影本存卷足憑。復觀諸第BQD334372號違規採證照片上清
    晰可見系爭機車之車號：000-000，且明確標示：日期：000
    0-00-00、時間：15:33:13、速限：40kmh、車速：55kmh、
    主機：LE2483、證號：J0GB0000000等數據；第BQD342454號
    違規採證照片上清晰可見系爭機車之車號：000-000，且明
    確標示：日期：0000-00-00、時間：14:15:45、速限：40km
    h、車速：53kmh、主機：LE2483、證號：J0GB0000000等數
    據，足徵原告騎乘系爭機車於上揭時間，行駛系爭路段時，
    該測速照相儀器確仍在合格期限內，且該雷射測速儀之準確
    性及正確性應值得信賴。是原告於前揭時間、地點確有「汽
    車駕駛人行車速度，超過規定之最高時速20公里以內」之違
    規行為，被告據以裁處，洵無不合等語，資為抗辯。並聲明
    ：原告之訴駁回。
五、本院之判斷：
  ㈠按「（第1項）汽車駕駛人之行為有下列情形之一，當場不能
    或不宜攔截製單舉發者，得逕行舉發：7、經以科學儀器取
    得證據資料證明其行為違規。（第2項）前項第7款之科學儀
    器應採固定式，並定期於網站公布其設置地點。但汽車駕駛
    人之行為屬下列情形之一者，不在此限：9、行車速度超過
    規定之最高速限或低於規定之最低速限。（第3項）對於前
    項第9款之違規行為，採用固定或非固定式科學儀器取得證
    據資料證明者，於一般道路應於100公尺至300公尺間明顯標
    示之。其定點當場攔截製單舉發者，亦同。」、「汽車駕駛
    人，行車速度，超過規定之最高時速，或低於規定之最低時
    速，除有第43條第1項第2款情形外，處1,200元以上2,400元
    以下罰鍰。」、「汽車駕駛人有下列各款所列條款之一者，
    除依原條款處罰鍰外，並予記點：1、有…第40條…情形之一
    者，各記違規點數1點。」處罰條例第7條之2第1項第7款、
    第2項第9款、第3項、第40條、第63條第1項第1款定有明文
    。
  ㈡經查，原告有事實概要欄所載之交通違規行為一節，有被告
    提出之高雄市政府警察局三民第二分局110年11月12日高市
    警三二分交字第11074088200號函、110年6月8日高市警三二
    分交字第11072056100號函、採證照片、警52設置照片示意
    圖及雷射測速儀檢定合格證書等附卷可稽。故原告之違規事
    實，洵堪認定。
　㈢原告雖以前詞主張未有違規行為，且雷射測速儀故障，不得
    作為認定原告違規之依據，此由採證照片中的路面邊緣白線
    扭曲變形可見一斑云云。惟查，本件舉發員警採證使用之雷
    射測速儀，係依規定送請經濟部標準檢驗局委託財團法人工
    業技術研究院檢驗合格領有合格證書（規格：200Hz照相式
    、型號：LASERCAM4、器號：LE2483、檢定合格單號碼：J0G
    B0000000、檢定日期：109年5月18日、有效期限：110年5月
    31日）等情，有財團法人工業技術研究院109年5月18日雷射
    測速儀檢定合格證書影本存卷足憑，復觀諸諸第BQD334372
    號違規採證照片上清晰可見系爭機車之車號：000-000，且
    明確標示：日期：0000-00-00、時間：15:33:13、速限：40
    kmh、車速：55kmh、主機：LE2483、證號：J0GB0000000等
    數據，顯見系爭採證照片係由合格且在有效期間內之上開雷
    射測速儀所拍攝，其真實性性並無可疑。至於原告指稱採證
    照片中路面邊緣白線扭曲云云，因系爭採證照片為雷射測速
    儀，偵測到行動中之車輛有超速情形時，即以照片中之綠點
    予以鎖定車輛，且車輛線條並無扭曲情形，至於路面邊線是
    否扭曲，係因路面有否平整所致，故原告上開主張，無法證
    明屬實，不足採信。另原告主張曾因違規遭取締，不可能再
    超速云云，惟此僅為自我期許之陳述，尚難因此而否定違規
    行為之成立，故上開主張亦不足採信。
  ㈣綜上所述，原告於上述時、地騎乘系爭機車確有2次「汽車駕
    駛人行車速度，超過規定之最高時速20公里以內」之違規行
    為，被告分別以原處分一、二裁罰，於法核無不合，原告猶
    執前詞置辯，訴請撤銷，為無理由，應予駁回。
六、本件判決基礎已臻明確，兩造其餘攻防方法及訴訟資料經本
    院斟酌後，核與判決結果不生影響，不另一一論述，併此敘
    明。
七、本件第一審裁判費為300元，應由原告負擔，爰確定第一審
    訴訟費用額如主文第2項所示。
據上論結，本件原告之訴為無理由，依行政訴訟法第237條之7、
第237條之8第1項、第237條之9第1項、第236條、第98條第1項本
文，判決如主文。
中　　華　　民　　國　　111 　年　　10　　月　　31　　日
　　　　　　　　　行政訴訟庭  法  官  吳文婷
上為正本係照原本作成。　　　　　　　　　
如不服本判決，應於判決送達後20日內，向本院提出上訴狀並表
明上訴理由（原判決所違背之法令及其具體內容或依訴訟資料可
認為原判決有違背法令之具體事實），其未載明上訴理由者，應
於提出上訴後20日內向本院補提理由書（上訴狀及上訴理由書均
須按他造人數附繕本，如未按期補提上訴理由書，則逕予駁回上
訴），並應繳納上訴裁判費新臺幣750元。
中　　華　　民　　國　　111 　年　　10　　月　　31　　日
                              書記官  洪嘉慧